【裁判字號】    98,訴,1080
【裁判日期】    990326
【裁判案由】    返還土地等
【裁判全文】
臺灣桃園地方法院民事判決              98年度訴字第1080號
原      告  台灣省石門農田水利會
法定代理人  丑○○
訴訟代理人  彭成青  律師
被      告  丙○○
            辰○○
上  一  人
訴訟代理人  寅○○
被      告  壬○○
上  一  人
訴訟代理人  辛○○
被      告  戊○○○（耿春亭之繼承人）
            己○○（耿春亭之繼承人）
            庚○○（耿春亭之繼承人）
            丁○○（耿春亭之繼承人）
            甲○○（石君山之繼承人）
上  一  人
訴訟代理人  乙○○
被      告  癸○○
上列當事人間請求返還土地等事件，本院於民國99年2 月5 日言
詞辯論終結，判決如下：
    主  文
被告丙○○應將坐落於桃園縣平鎮市○○段第四六四地號土地上
如附圖所示編號Ａ1 及Ａ2 部分、第四九０地號土地上如附圖所
示編號Ａ3 部分、第四七六地號土地上如附圖所示編號Ａ4 部分
土地之地上物拆除，並將Ａ1 至Ａ5 部分（面積各如附圖所示）
所坐落之土地返還原告。
被告丙○○應給付原告新台幣貳萬柒仟貳佰肆拾參元，及自民國
九十八年六月二十四日起至返還前項土地止，按月給付原告新臺
幣肆佰捌拾柒元。
被告辰○○應將坐落於桃園縣平鎮市○○段第四六四地號土地上
如附圖所示編號Ｂ1 及Ｂ2 部分（面積各如附圖所示）土地之地
上物拆除，將所坐落之土地返還原告。
被告辰○○應給付原告新台幣壹萬陸仟陸佰壹拾陸元，及自民國
九十八年六月二十四日起至返還前項土地止，按月給付原告新臺
幣參佰貳拾貳元。
被告壬○○應將坐落於桃園縣平鎮市○○段第四一０地號土地上
如附圖所示編號Ｃ1 部分（面積各如附圖所示）土地之地上物拆
除，將所坐落之土地返還原告。
被告壬○○應給付原告新台幣壹萬陸仟伍佰壹拾貳元，及自民國
九十八年六月二十四日起至返還前項土地止，按月給付原告新臺
幣貳佰玖拾伍元。
被告戊○○○、己○○、庚○○、丁○○應將坐落於桃園縣平鎮
市○○段第四一０地號土地上如附圖所示編號Ｄ1 部分、第三九
０地號土地上如附圖所示編號Ｄ2 部分（面積各如附圖所示）土
地之地上物拆除，將所坐落之土地返還原告。
被告戊○○○、己○○、庚○○、丁○○應給付原告新台幣參仟
玖佰參拾貳元，及自民國九十八年六月二十四日起至返還前項土
地止，按月給付原告新臺幣柒拾元。
被告甲○○應將坐落於桃園縣平鎮市○○段第三九０地號土地上
如附圖所示編號Ｅ1 部分（面積各如附圖所示）土地之地上物拆
除，將所坐落之土地返還原告。
被告甲○○應給付原告新台幣參仟參佰壹拾壹元，及自民國九十
八年六月二十四日起至返還前項土地止，按月給付原告新臺幣伍
拾玖元。
被告癸○○應將坐落於桃園縣平鎮市○○段第三九０地號土地上
如附圖所示編號Ｆ1 、Ｆ2 、Ｇ1 、Ｇ2 、Ｈ1 、Ｈ2 、Ｈ3 部
分、第三九九地號土地上如附圖所示編號Ｈ4 、Ｈ7 部分、第三
九七地號土地上如附圖所示編號Ｈ8 部分（面積各如附圖所示）
土地之地上物拆除，將所坐落之土地返還原告。
被告癸○○應給付原告新台幣玖萬捌仟伍佰陸拾參元，及自民國
九十八年六月二十四日起至返還前項土地止，按月給付原告新臺
幣壹仟柒佰陸拾參元。
原告其餘之訴駁回。
訴訟費用由被告丙○○負擔百分之十；被告辰○○與壬○○各負
擔百分之六；被告戊○○○、己○○、庚○○、丁○○負擔百分
之一；被告甲○○負擔百分之一；被告癸○○負擔百分之三十五
；餘由原告負擔。
    事實與理由
壹、程序事項；
一、按訴狀送達後，原告不得將原訴變更或追加他訴，但請求之
    基礎事實同一、擴張或減縮應受判決事項之聲明者，不在此
    限，民事訴訟法第255 條第1 項第2 款、第3 款定有明文。
    又按原告於判決確定前，得撤回訴之全部或一部。但被告已
    為本案之言詞辯論者，應得其同意。訴之撤回，被告於期日
    到場，未為同意與否之表示者，自該期日起；其未於期日到
    場或係以書狀撤回者，自前項筆錄或撤回書狀送達之日起，
    10日內未提出異議者，視為同意撤回，民事訴訟法第262 條
    第1 、3 項亦有明文。
二、經查，原告起訴時訴之聲明第1 至18項原如附表一「起訴聲
    明欄」所示；嗣民國98年8 月6 日以書狀追加被告戊○○○
    、己○○、庚○○、丁○○、甲○○，並更正聲明如附表二
    「第1 次追加被告之聲明欄」所示，又撤回對被告耿春亭、
    石君山（均死亡）之起訴；另於98年8 月25日以書狀撤回對
    被告子○○之起訴，被告子○○未依民事訴訟法第262 條規
    定，於收受撤回起訴狀後10日內提出異議，視為同意撤回；
    又於98年12月25日以書狀追加被告丙○○，並撤回對被告巳
    ○○○之起訴，被告巳○○○亦未依前開規定於收受撤回起
    訴狀後10日內提出異議，視為同意撤回；再於99年1 月12日
    以書狀更正聲明如附表三「第2 次變更後之聲明欄」所示；
    又於99年1 月19日以書狀撤回對被告羅盛華、卯○○之起訴
    ，被告羅盛華、卯○○亦未依法提出異議，視為同意撤回；
    嗣本院99年2 月5 日言詞辯論期日，減縮附表三「第2 次變
    更後之聲明欄」第1 項次關於Ａ5 部分，而聲明如附表四「
    第3 次變更後之聲明欄」所示。經核原告上開變更追加均得
    被告同意，又或屬擴張、減縮應受判決事項之聲明且其請求
    之基礎事實同一，按諸前揭規定要無不合，應予准許。
三、被告辰○○、戊○○○、己○○、庚○○、丁○○、甲○○
    、丙○○經合法通知未於最後言詞辯論期日到場，核無民事
    訴訟法第386 條所列各款情形，爰依原告之聲請，由其一造
    辯論而為判決。
貳、實體事項：
一、原告起訴主張：
(一)、緣坐落桃園縣平鎮市○○段390、397、399、410、464、476
    、490地號（重測前為雙連坡段180-43、180-44、180-33、1
    80-175、180-39、181-7、181-13 地號）土地（下稱系爭土
    地）為原告所有，有土地登記謄本在卷可稽，惟分別遭被告
    丙○○無權占用如平鎮地政事務所於民國98年8 月13日所繪
    製複丈成果圖（下稱附圖）所示Ａ1-Ａ5 之範圍；被告辰○○無權占用如附圖所示Ｂ1-Ｂ2 之範圍；被告壬○○無權占
    用如附圖所示Ｃ1 之範圍；被告戊○○○、己○○、庚○○
    、丁○○無權占用如附圖所示Ｄ1-Ｄ2 之範圍；被告甲○○
    無權占用如附圖所示Ｅ1 之範圍；被告癸○○無權占用如附
    圖所示Ｆ1-Ｆ2、Ｇ1-Ｇ2、Ｈ1-Ｈ4、Ｈ7-Ｈ8之範圍。按所
    有人對於無權占有或侵奪其所有物者，得請求返還之，對於
    妨害其所有權者，得請求除去之，有妨害所有權之虞者，得
    請求防止之，民法第767 條定有明文。查被告等人未經原告
    同意，且無合法權源，原告自得請求被告等人拆除地上物，
    並將系爭土地返還原告。
(二)、又按無權占有他人之土地，可能獲得相當於租金之利益為社
    會之通常觀念，最高法院61年台上字1695號判例可資參照。
    查被告等人無合法權源，不付任何代價而使用原告所有系爭
    土地，顯有消極減免其應支付使用該土地之代價，故被告即
    受有利益存在，並使原告受有損害，則原告自得依民法第17
    9 條不當得利法律關係之規定，請求被告等返還起訴前5 年
    起至返還土地之日止相當於租金之不當得利。又除被告辰○○係於93年11月取得占有系爭土地之建物，故由93年12月1
    日起計算請求返還不當得利期間外，其餘被告均由93年6 月
    24日起計算請求返還不當得利期間。
(三)、為此，爰依民事訴訟法第255 條第1 項第3 、7 款，民法第
    767 條、第179 條、土地法第97條第1 項、第105 條之規定
    ，提起本件訴訟，並聲明如附表四所示。
二、被告抗辯：
(一)、被告辰○○未於最後言詞辯論期日到場，惟據其前期日所為
    之陳述則以：伊係於93年11月份才購買該房屋，之前並非伊
    所使用。
(二)、被告壬○○則以：本件訴訟係原告濫用訴訟權所致，如原告
    先行申請地政機關測量系爭土地，即能迅速經濟解決本件紛
    爭，況經測量後原告請求被告返還之土地面積與測量前請求
    之面積相差1 部之多，益徵原告未依民法第148 條規定濫用
    訴訟權，故被告主張訴訟費用應由原告負擔。又系爭土地地
    處偏僻，既非交通幹道，亦無商業活動，且為被告壬○○自
    住，而占用部分更為空地，故原告請求以申報地價10% 請求
    不當得利即屬過高，被告認應以申報地價2%以下為宜，兼以
    本件訴訟是否有原告主張土地法第97條第1 項規定城市地方
    房屋租金之適用，尚非無疑。查內政部地政司所公佈系爭土
    地於93年1 月1 日至97年12月31日止，及98年1 月1 日迄今
    之土地申報地價分別為每平方公尺1,900 元、2,200 元，而
    土地法第156 條規定，以土地公告地價80% 作為土地申報地
    價，則被告主張93年6 月24日至97年12月31日止，土地申報
    地價應為每平方公尺1,520 元（1,900 ×80% ＝1,520） ；
    98年1 月1 日至返還土地日止，土地申報地價應為每平方公
    尺1, 760元（2,200 ×80% ＝1,760） ，故原告主張顯背於
    事實。再者，被告之圍牆為擋土牆，用於阻擋沖刷而下之土
    石、泥漿，以維護人身財產安全，早在原告強制徵收土地開
    挖水圳前即已存在，請審酌被告是否必須拆除之。被告並主
    張類推適用民法第182 條第1 項規定。並聲明：原告之訴駁
    回。
(三)、被告戊○○○未於最後言詞辯論期日到場，惟據其前期日所
    為之陳述則以：伊並無地上物，且願意交還予原告，並清空
    地上植物。
(四)、被告甲○○則以：伊並無地上物，且願意交還予原告，並清
    空地上植物，惟目前並無人力去拆除與耿家相連之牆。
(五)、被告癸○○則以：原告請求10% 之不當得利部分過高；近期
    內會配合拆除。
(六)、被告己○○、庚○○、丁○○、丙○○均未於言詞辯論期日
    到場，亦未提出準備書狀作何聲明或陳述。
三、本院之判斷：
(一)、原告主張伊為系爭土地之所有權人，被告丙○○、辰○○、
    壬○○、戊○○○、己○○、庚○○、丁○○、甲○○、癸○○分別在前開土地上如附圖所示Ａ1-Ａ5 ；Ｂ1-Ｂ2 ；Ｃ
    1 ；Ｄ1-Ｄ2 ；Ｅ1 ；Ｆ1-Ｆ2、Ｇ1-Ｇ2、Ｈ1-Ｈ4、Ｈ7-
    Ｈ8部分無權占有前開土地，其中除Ｂ2、Ｃ1、Ｄ1-Ｄ2、Ｅ
    1 、Ｆ2 部分為空地外，其餘分別建有如附圖所示之地上物
    等事實為兩造所不爭執，且有原告所提土地登記謄本、現場
    照片等為證，本院於98年8 月13日會同桃園縣平鎮地政事務
    所人員至現場勘驗製有勘驗筆錄（見本院卷第67頁至第69頁
    ），且囑託該地政事務所人員測量並製作土地複丈成果圖（
    即附圖），堪信為真實。
(二)、按所有人對於無權占有或侵奪其所有物者，得請求返還之；
    對於妨害其所有權者，得請求除去之；有妨害其所有權之虞
    者，得請求防止之，民法第767 條定有明文。原告基於民法
    第767 條之規定，訴請被告9 人拆除坐落系爭土地上如附圖
    所示部分之地上物，並返還上開土地予原告，為有理由，應
    予准許。
(三)、至被告壬○○雖辯稱原告請求其拆屋還地，有權利濫用之情
    云云。
１、然按行使權利，履行義務，應依誠實及信用方法；權利之行
    使，不得違反公共利益，或以損害他人為主要目的；民法第
    148 條定有明文；又按民法第148 條之規定，行使權利不得
    以損害他人為主要目的。而權利之行使，是否以損害他人為
    主要目的，應以權利人因權利行使所能取得之利益，與他人
    及國家社會因其權利行使所受之損失比較衡量以定之；倘其
    權利之行使，自己所得之利益極少，而他人及國家社會所受
    之損失甚大者，則可視為以損害他人為主要目的（最高法院
    71年台上字第737 號判例意旨可參）。復按民法第148 條係
    規定行使權利，不得以損害他人為主要目的。若當事人行使
    權利，雖足使他人喪失利益，苟非以損害他人為主要目的，
    即不受該條規定之限制，此觀諸上開規定自明。
２、查系爭土地為原告所有，其地目為水，此有系爭土地之土地
    登記謄本1 紙在卷可稽，原告主張系爭土地係為原告之引水
    、洩水渠道用地，屬水利法第46條第1 項第2 款、第4 款之
    引水、洩水之建造物。依據水利法第46條之規定，關於該條
    第1 項所列各款之水利建造物之建造、改造或拆除，應經主
    管機關之核准，未經主管機關核准而擅行施工之水利建造物
    ，主管機關得令其更改或拆除，水利法第46條第1 項、第3
    項定有明文，從而，系爭土地既作為原告之引水、洩水渠道
    用地，則揆諸上開規定，原告或被告或其他人，非經主機關
    關之核准，不得封閉或改造水利建造物，其理自明。查被告
    壬○○經年將原告所有系爭第410 地號土地如附圖所示Ｃ１
    部分當作自己私人土地使用，其就系爭土地之水利建造物為
    改造，已有違系爭土地供作引水、洩水渠道之目的；此外，
    原告依據水利法第12條之規定，秉承政府推行農田灌溉事業
    所設立之公法人，應認系爭土地之水利建造物，係為農田灌
    溉之目的所設立之引水、洩水渠道，被告將前開土地供作私
    人用途，將對於農田灌溉之引水、洩水功能造成妨礙之情。
    本院審酌原告依據其所有權之權利，所為請求被告拆屋還地
    之權利行使可得之利益，與被告將所使用之土地返還原告所
    受之損失相互比較衡量，難認原告行使所有權之權利，係以
    損害被告為目的。被告壬○○辯稱原告行使其所有權有權利
    濫用之情，尚無可採。
３、被告壬○○雖又主張本件應類推適用民法第182 條第1 項之
    規定，免負返還之責，然本件被告壬○○就其占用他人土地
    而受有利益之事實並非不知，且其並未說明有何應予類推適
    用之理由，是其此部分主張，難認可採。此外本件被告就渠
    等各別占用之土地返還予原告後，原告就系爭土地上之水利
    設施是否危及他人安全，自應負完全之責任，縱應增設檔土
    牆，亦應由原告為之。從而，被告壬○○以其所占用之土地
    範圍內，有部分係作為檔土牆之用而拒絕拆除，並無理由。
(四)、原告得請求被告給付相當於租金之損害金：
(1)、按無法律上之原因而受利益，致他人受損害者，應返還其利
    益，民法第179 條前段定有明文。依不當得利之法則請求返
    還不當得利，以無法律上之原因而受利益，致他人受有損害
    為其要件，故其得請求返還之範圍，應以對方所受之利益為
    度，非以請求人所受損害若干為準。又無權占有他人土地，
    可獲致相當於租金之利益為社會通常之觀念，亦有最高法院
    61年度台上字第1695號判例意旨可資參照。
(2)、查本院98年8 月13日履堪現場囑桃園縣平鎮地政事務所測量
    時，測得被告等就系爭土地佔用之面積分別如附表五(一)至(六)
    所示，原告主張被告辰○○自93年12月1 日起、其餘被告等
    自93年起即有佔用之事實，復為被告辰○○、壬○○、戊○○○、甲○○、癸○○所不爭執，而被告己○○、庚○○、
    丁○○、丙○○均未於言詞辯論期日到場，亦未提出準備書
    狀作何聲明或陳述，依民事訴訟法第280 條第3 項規定，視
    為自認原告上開主張之事實，是本件原告之上開主張堪信屬
    實。從而，被告辰○○自93年12月1 日起，被告丙○○、壬○○、戊○○○、己○○、庚○○、丁○○、甲○○、癸○○自93年起，分別無權佔用前述系爭土地之部分，渠等自獲
    有相當於租金之利益，則原告依不當得利法律關係請求被告
    9 人返還該等期間內相當租金之利益，為有理由。
(3)、至於相當於租金利益之計算標準，應參酌土地法第105 條、
    第97條第1 項之規定予以計算，即以不超過土地及其建築物
    總價額年息10% 為限；而所謂土地申報總價額係指法定地價
    而言，則為土地法施行法第25條所明定。依土地法第148 條
    規定，土地所有權依土地法所申之地價即為法定地價；在平
    均地權條例施行區域，係指土地所權人於地政機關舉辦規定
    地價或重新規定地價時，於公告申報地期間內自行申報之地
    價而言，平均地權條例第16條亦有明文。
(4)、查系爭土地自93年至98年間之申報地價分別如附表五(一)至(六)
    所示，有地價第二類謄本7 紙附卷可稽（見本院卷第123 至
    129 頁）。又系爭土地均為水利用地，而被告癸○○所有門
    牌號碼桃園縣平鎮市○○路雙連2 段39號房屋佔用系爭390
    、399 、397 地號土地，於房屋後院蓋有採光罩（1 層樓）
    、門牌號碼桃園縣平鎮市○○路雙連2 段37-1號房屋佔用系
    爭390 地號土地部分為房屋後院鐵皮車棚及小鐵皮屋車庫；
    被告甲○○所有門牌號碼桃園縣平鎮市○○路雙連2 段17號
    房屋佔用系爭390 地號土地部分為庭院、部分磚造石棉瓦屋
    頂、1 層樓房屋（廚房使用）；被告戊○○○、己○○、庚○○、丁○○所有門牌號碼桃園縣平鎮市○○路雙連2 段15
    號房屋佔用系爭390、410地號土地部分為庭院；被告壬○○
    所有門牌號碼桃園縣平鎮市○○路雙連2 段7、9、11號房屋
    佔用系爭410 地號土地，一部分為露天庭院、一部分蓋有石
    綿瓦曬衣棚；被告辰○○所有門牌號碼桃園縣平鎮市○○路
    雙連1 段179 號房屋佔用系爭464 地號土地，作為巷道（蓋
    有遮雨棚）及磚造鐵皮屋頂倉庫使用；被告丙○○所有門牌
    號碼桃園縣平鎮市○○路雙連1 段153 號房屋佔用系爭464
    、490、476地號土地，為鐵皮屋及露天陽台等節，有本院勘
    驗筆錄暨原告所提出之現場照片可參（見本院卷第68頁至第
    69頁及第96頁至第105 頁）。本院審酌上情，並斟酌各該被
    告佔用系爭土地之利用情形及系爭土地附近繁榮程度等客觀
    狀況後，認被告等就前開部分使用，受有相當於租金之利益
    ，致原告受有損害之金額，應以系爭土地申報地價年息6 ﹪
    為適當。則依此標準計算，原告依不當得利法律關係，得請
    求被告各返還如附表五所示之賠償金，即有理由，應予准許
    ；逾此部分之請求，即屬無據，不應准許。
四、綜上所述，原告本於所有權，請求被告等將系土地如附圖所
    示Ａ1-Ａ4 ；Ｂ1-Ｂ2 ；Ｃ1 ；Ｄ1-Ｄ2 ；Ｅ1；Ｆ1-Ｆ2、
    Ｇ1-Ｇ2、Ｈ1-Ｈ4、Ｈ7-Ｈ8 部分地上物拆除，將Ａ1-Ａ5
    ；Ｂ1-Ｂ2 ；Ｃ1；Ｄ1-Ｄ2 ；Ｅ1；Ｆ1-Ｆ2、Ｇ1-Ｇ2、Ｈ
    1-Ｈ4、Ｈ7-Ｈ8土地返還原告，並依不當得利之法律關係請
    求被告給付如主文第2 、4 、6 、8 、10、12項所示款項為
    有理由，應予准許，逾此部分之請求即無理由，應予駁回。
五、本件事證已臻明確，兩造其餘攻擊防禦方法及舉證，核於判
    決之基礎及結果無影響，毋庸一一論列，附此敘明。
六、結論：原告之訴為一部有理由，一部無理由，依民事訴訟法
    第385條第1項、第79條，判決如主文。
中    華    民    國    99    年    3     月    26    日
                  民事第二庭  法  官  卓立婷
上為正本係照原本作成。
如對本判決不服應於送達後20日內向本院提出上訴狀並繳納上訴
費用。
中    華    民    國    99    年    3     月    26    日
                              書記官  王素玲
附表一（原告起訴時訴之聲明）：
┌─┬────────────────────────────┐
│項│起訴聲明（以下附圖指起訴狀附圖）                        │
│次│                                                        │
├─┼────────────────────────────┤
│1 │被告巳○○○應將坐落桃園縣平鎮市○○○段180-39地號上如附│
│  │圖所示面積58.2平方公尺之地上物拆除，並將土地返還原告。  │
├─┼────────────────────────────┤
│2 │被告巳○○○應給付原告51,216元，及自98年6月24日起至返還 │
│  │前開占用系爭土地之日止，按月給付原告854元。             │
├─┼────────────────────────────┤
│3 │被告辰○○應將坐落桃園縣平鎮市○○○段180-39地號上如附圖│
│  │所示面積86.8平方公尺之地上物拆除，並將土地返還原告。    │
├─┼────────────────────────────┤
│4 │被告辰○○應給付原告76,384元，及自98年6月24日起至返還前 │
│  │開占用系爭土地之日止，按月給付原告1,273元。             │
├─┼────────────────────────────┤
│5 │被告羅盛華應將坐落桃園縣平鎮市○○○段180-175地號上如附 │
│  │圖所示面積30.6平方公尺之地上物拆除，並將土地返還原告。  │
├─┼────────────────────────────┤
│6 │被告羅盛華應給付原告26,928元，及自98年6月24日起至返還前 │
│  │開占用系爭土地之日止，按月給付原告449元。               │
├─┼────────────────────────────┤
│7 │被告壬○○應將坐落桃園縣平鎮市○○○段180-175地號上如附 │
│  │圖所示面積61.1平方公尺之地上物拆除，並將土地返還原告。  │
├─┼────────────────────────────┤
│8 │被告壬○○應給付原告53,768元，及自98年6月24日起至返還前 │
│  │開占用系爭土地之日止，按月給付原告896元。               │
├─┼────────────────────────────┤
│9 │被告耿春亭應將坐落桃園縣平鎮市○○○段180-175地號上如附 │
│  │圖所示面積32.8平方公尺之地上物拆除，並將土地返還原告。  │
├─┼────────────────────────────┤
│10│被告耿春亭應給付原告28,864元，及自98年6月24日起至返還前 │
│  │開占用系爭土地之日止，按月給付原告481元。               │
├─┼────────────────────────────┤
│11│被告石君山應將坐落桃園縣平鎮市○○○段180-43地號上如附圖│
│  │所示面積28.7平方公尺之地上物拆除，並將土地返還原告。    │
├─┼────────────────────────────┤
│12│被告石君山應給付原告25,256元，及自98年6月24日起至返還前 │
│  │開占用系爭土地之日止，按月給付原告421元。               │
├─┼────────────────────────────┤
│13│被告張書家應將坐落桃園縣平鎮市○○○段180-43地號上如附圖│
│  │所示面積27.1平方公尺之地上物拆除，並將土地返還原告。    │
├─┼────────────────────────────┤
│14│被告張書家應給付原告23,848元，及自98年6月24日起至返還前 │
│  │開占用系爭土地之日止，按月給付原告397元。               │
├─┼────────────────────────────┤
│15│被告卯○○應將坐落桃園縣平鎮市○○○段180-43地號上如附圖│
│  │所示面積100.9平方公尺之地上物拆除，並將土地返還原告。   │
├─┼────────────────────────────┤
│16│被告卯○○應給付原告88,792元，及自98年6月24日起至返還前 │
│  │開占用系爭土地之日止，按月給付原告1,480元。             │
├─┼────────────────────────────┤
│17│被告癸○○應將坐落桃園縣平鎮市○○○段180-43地號上如附圖│
│  │所示面積103.8平方公尺之地上物拆除，並將土地返還原告。   │
├─┼────────────────────────────┤
│18│被告卯○○應給付原告91,344元，及自98年6月24日起至返還前 │
│  │開占用系爭土地之日止，按月給付原告1,522元。             │
└─┴────────────────────────────┘
附表二（第1 次追加被告訴之聲明）：
┌─┬────────────────────────────┐
│項│追加被告訴之聲明聲明（以下附圖指起訴狀附圖）            │
│次│                                                        │
├─┼────────────────────────────┤
│1 │被告戊○○○、己○○、庚○○、丁○○應將坐落桃園縣平鎮市│
│  │雙連坡段180-175號上如附圖所示面積32.8平方公尺之地上物拆 │
│  │除，並將土地返還原告。                                  │
├─┼────────────────────────────┤
│2 │被告戊○○○、己○○、庚○○、丁○○應給付原告28,864元，│
│  │及自98年6月24日起至返還前開占用系爭土地之日止，按月給付 │
│  │原告481元。                                             │
├─┼────────────────────────────┤
│3 │被告甲○○應將坐落桃園縣平鎮市○○○段180-43地號上如附圖│
│  │所示面積28.7平方公尺之地上物拆除，並將土地返還原告。    │
├─┼────────────────────────────┤
│4 │被告甲○○應給付原告25,256元，及自98年6月24日起至返還前 │
│  │開占用系爭土地之日止，按月給付原告421元。               │
└─┴────────────────────────────┘
附表三（第2 次變更後之聲明）：
┌─┬────────────────────────────┐
│項│第2次變更後訴之聲明（以下附圖指平鎮地政事務所98年7月20  │
│次│日平地測法字第20200號土地複丈成果圖）                   │
├─┼────────────────────────────┤
│1 │被告丙○○應將坐落桃園縣平鎮市○○段464、476、490地號土 │
│  │地上，如附圖所示編號Ａ1面積27.79平方公尺、編號Ａ2面積   │
│  │5.22平方公尺、編號Ａ3面積3.52平方公尺、編號Ａ4面積5.79平│
│  │方公尺、編號Ａ5面積13.05平方公尺之地上物拆除、移除，並將│
│  │土地返還原告。                                          │
├─┼────────────────────────────┤
│2 │被告丙○○應給付原告45,377元，及自98年6月24日起至返還前 │
│  │開占用系爭土地之日止，按月給付原告812元。               │
├─┼────────────────────────────┤
│3 │被告辰○○應將坐落桃園縣平鎮市○○段464地號土地上，如附 │
│  │圖所示編號Ｂ1面積20.98平方公尺、編號Ｂ2面積15.62平方公尺│
│  │之地上物拆除，並將土地返還原告。                        │
├─┼────────────────────────────┤
│4 │被告辰○○應給付原告27,547元，及自98年6月24日起至返還前 │
│  │開占用系爭土地之日止，按月給付原告537元。               │
├─┼────────────────────────────┤
│5 │被告壬○○應將坐落桃園縣平鎮市○○段410地號土地上，如附 │
│  │圖所示編號Ｃ1面積33.56平方公尺之地上物拆除，並將土地返還│
│  │原告。                                                  │
├─┼────────────────────────────┤
│6 │被告壬○○應給付原告27,503元，及自98年6月24日起至返還前 │
│  │開占用系爭土地之日止，按月給付原告492元。               │
├─┼────────────────────────────┤
│7 │被告戊○○○、己○○、庚○○、丁○○應將坐落桃園縣平鎮市○○  ○○○段390、410地號土地上，如附圖所示編號Ｄ1面積0.54平方 │
│  │公尺、編號Ｄ2面積7.45平方公尺之地上物拆除，並將土地返還 │
│  │原告。                                                  │
├─┼────────────────────────────┤
│8 │被告戊○○○、己○○、庚○○、丁○○應給付原告6,548元， │
│  │及自98年6月24日起至返還前開占用系爭土地之日止，按月給付 │
│  │原告117元。                                             │
├─┼────────────────────────────┤
│9 │被告甲○○應將坐落桃園縣平鎮市○○段390地號土地上，如附 │
│  │圖所示編號Ｅ1面積6.73平方公尺之地上物拆除，並將土地返還 │
│  │原告。                                                  │
├─┼────────────────────────────┤
│10│被告甲○○應給付原告5,515元，及自98年6月24日起至返還前開│
│  │占用系爭土地之日止，按月給付原告99元。                  │
├─┼────────────────────────────┤
│11│被告癸○○應將坐落桃園縣平鎮市○○段390、397、399地號土 │
│  │地上，如附圖所示編號Ｆ1面積13.04平方公尺、編號Ｆ2面積   │
│  │41.57平方公尺、編號Ｇ1面積9.34平方公尺、編號Ｇ2面積31.35│
│  │平方公尺、編號Ｈ1面積35.62平方公尺、編號Ｈ2面積34.12平方│
│  │公尺、編號Ｈ3面積8.85平方公尺、編號Ｈ4面積5.45平方公尺、│
│  │編號Ｈ7面積17.31平方公尺、編號Ｈ8面積3.68平方公尺之地上 │
│  │物拆除，並將土地返還原告。                              │
├─┼────────────────────────────┤
│12│被告癸○○應給付原告164,174元，及自98年6月24日起至返還前│
│  │開占用系爭土地之日止，按月給付原告2,938元。             │
└─┴────────────────────────────┘
附表四（第3 次變更後之聲明）：
┌─┬────────────────────────────┐
│項│第3次變更後訴之聲明（以下附圖指平鎮地政事務所98年7月20  │
│次│日平地測法字第20200號土地複丈成果圖）                   │
├─┼────────────────────────────┤
│1 │被告丙○○應將坐落桃園縣平鎮市○○段464、476、490地號土 │
│  │地上，如附圖所示編號Ａ1面積27.79平方公尺、編號Ａ2面積   │
│  │5.22平方公尺、編號Ａ3面積3.52平方公尺、編號Ａ4面積5.79平│
│  │方公尺之地上物拆除、移除，並將編號Ａ1至Ａ5土地返還原告。│
├─┼────────────────────────────┤
│2 │被告丙○○應給付原告45,377元，及自98年6月24日起至返還前 │
│  │開占用系爭土地之日止，按月給付原告812元。               │
├─┼────────────────────────────┤
│3 │被告辰○○應將坐落桃園縣平鎮市○○段464地號土地上，如附 │
│  │圖所示編號Ｂ1面積20.98平方公尺、編號Ｂ2面積15.62平方公尺│
│  │之地上物拆除，並將土地返還原告。                        │
├─┼────────────────────────────┤
│4 │被告辰○○應給付原告27,547元，及自98年6月24日起至返還前 │
│  │開占用系爭土地之日止，按月給付原告537元。               │
├─┼────────────────────────────┤
│5 │被告壬○○應將坐落桃園縣平鎮市○○段410地號土地上，如附 │
│  │圖所示編號Ｃ1面積33.56平方公尺之地上物拆除，並將土地返還│
│  │原告。                                                  │
├─┼────────────────────────────┤
│6 │被告壬○○應給付原告27,503元，及自98年6月24日起至返還前 │
│  │開占用系爭土地之日止，按月給付原告492元。               │
├─┼────────────────────────────┤
│7 │被告戊○○○、己○○、庚○○、丁○○應將坐落桃園縣平鎮市○○  ○○○段390、410地號土地上，如附圖所示編號Ｄ1面積0.54平方 │
│  │公尺、編號Ｄ2面積7.45平方公尺之地上物拆除，並將土地返還 │
│  │原告。                                                  │
├─┼────────────────────────────┤
│8 │被告戊○○○、己○○、庚○○、丁○○應給付原告6,548元， │
│  │及自98年6月24日起至返還前開占用系爭土地之日止，按月給付 │
│  │原告117元。                                             │
├─┼────────────────────────────┤
│9 │被告甲○○應將坐落桃園縣平鎮市○○段390地號土地上，如附 │
│  │圖所示編號Ｅ1面積6.73平方公尺之地上物拆除，並將土地返還 │
│  │原告。                                                  │
├─┼────────────────────────────┤
│10│被告甲○○應給付原告5,515元，及自98年6月24日起至返還前開│
│  │占用系爭土地之日止，按月給付原告99元。                  │
├─┼────────────────────────────┤
│11│被告癸○○應將坐落桃園縣平鎮市○○段390、397、399地號土 │
│  │地上，如附圖所示編號Ｆ1面積13.04平方公尺、編號Ｆ2面積   │
│  │41.57平方公尺、編號Ｇ1面積9.34平方公尺、編號Ｇ2面積31.35│
│  │平方公尺、編號Ｈ1面積35.62平方公尺、編號Ｈ2面積34.12平方│
│  │公尺、編號Ｈ3面積8.85平方公尺、編號Ｈ4面積5.45平方公尺、│
│  │編號Ｈ7面積17.31平方公尺、編號Ｈ8面積3.68平方公尺之地上 │
│  │物拆除，並將土地返還原告。                              │
├─┼────────────────────────────┤
│12│被告癸○○應給付原告164,174元，及自98年6月24日起至返還前│
│  │開占用系爭土地之日止，按月給付原告2,938元。             │
└─┴────────────────────────────┘
附表五
(一)、被告丙○○
┌───┬───┬────┬───┬───────────────────┐
│門牌號│期間  │地號（重│面  積│5年不當得利數額                       │
│碼    │      │測後）  │（㎡）│                                      │
├───┼───┼────┼───┼───────────────────┤
│民族路│93年6 │464     │33.01 │33.01 15200.06÷12×30＝7,526     │
│雙連1 │月24日│        │      │33.01 17600.06÷12×30＝8,715     │
│段153 │至98年├────┼───┼───────────────────┤
│號房屋│6月23 │490     │ 3.52 │3.5215200.06÷12×30＝803         │
│佔用部│日    │        │      │3.5217600.06÷12×30＝929         │
│分    │      ├────┼───┼───────────────────┤
│      │      │476     │18.84 │18.8415200.06÷12×30＝4,296      │
│      │      │        │      │18.8417600.06÷12×30＝4,974      │
├───┼───┼────┼───┼───────────────────┤
│總計  │5 年  │        │55.37 │27,243                                │
├───┴───┴────┴───┴───────────────────┤
│註一：5 年合計27,243 元（小數點以下四捨五入）                           │
│註二：自民國98年6月24日至返還464、490、476號土地之日止，按月應給付487元 │
│      ：55.37×1760×0.06÷12＝487                                      │
└────────────────────────────────────┘
(二)、被告辰○○
┌───┬───┬────┬───┬───────────────────┐
│門牌號│期間  │地號（重│面  積│5年不當得利數額                       │
│碼    │      │測後）  │（㎡）│                                      │
├───┼───┼────┼───┼───────────────────┤
│民族路│93年12│464     │36.6  │36.615200.06÷12×25＝6,954       │
│雙連1 │月1日 │        │      │36.617600.06÷12×30＝9,662       │
│段179 │至98年│        │      │                                      │
│號房屋│6月23 │        │      │                                      │
│佔用部│日    │        │      │                                      │
│分    │      │        │      │                                      │
├───┼───┼────┼───┼───────────────────┤
│總計  │5 年  │        │36.6  │16,616                                │
├───┴───┴────┴───┴───────────────────┤
│註一：5 年合計16,616 元（小數點以下四捨五入）                           │
│註二：自民國98年6月24日至返還464號土地之日止，按月應給付322元           │
│      ：36.6×1760×0.06÷12＝322                                       │
└────────────────────────────────────┘
(三)、被告壬○○
┌───┬───┬────┬───┬───────────────────┐
│門牌號│期間  │地號（重│面  積│5年不當得利數額                       │
│碼    │      │測後）  │（㎡）│                                      │
├───┼───┼────┼───┼───────────────────┤
│民族路│93年6 │410     │33.56 │33.5615200.06÷12×30＝7652       │
│雙連2 │月24日│        │      │33.5617600.06÷12×30＝8860       │
│段7、9│至98年│        │      │                                      │
│、11號│6月23 │        │      │                                      │
│房屋佔│日    │        │      │                                      │
│用部分│      │        │      │                                      │
├───┼───┼────┼───┼───────────────────┤
│總計  │5 年  │        │33.56 │16,512                                │
├───┴───┴────┴───┴───────────────────┤
│註一：5 年合計16,512 元（小數點以下四捨五入）                           │
│註二：自民國98年6月24日至返還410號土地之日止，按月應給付295元           │
│      ：33.56×1760×0.06÷12＝295                                      │
└────────────────────────────────────┘
(四)、被告戊○○○、己○○、庚○○、丁○○
┌───┬───┬────┬───┬───────────────────┐
│門牌號│期間  │地號（重│面  積│5年不當得利數額                       │
│碼    │      │測後）  │（㎡）│                                      │
├───┼───┼────┼───┼───────────────────┤
│民族路│93年6 │410     │ 0.54 │0.5415200.06÷12×30＝123         │
│雙連2 │月24日│        │      │0.5417600.06÷12×30＝143         │
│段15號│至98年├────┼───┼───────────────────┤
│房屋佔│6月23 │390     │ 7.45 │7.4515200.06÷12×30＝1699        │
│用部分│日    │        │      │7.4517600.06÷12×30＝1967        │
│      │      │        │      │                                      │
├───┼───┼────┼───┼───────────────────┤
│總計  │5 年  │        │ 7.99 │3,932                                 │
├───┴───┴────┴───┴───────────────────┤
│註一：5 年合計3,932元（小數點以下四捨五入）                             │
│註二：自民國98年6月24日至返還410號土地之日止，按月應給付70元            │
│      ：7.99×1760×0.06÷12＝70                                        │
└────────────────────────────────────┘
(五)、甲○○
┌───┬───┬────┬───┬───────────────────┐
│門牌號│期間  │地號（重│面  積│5年不當得利數額                       │
│碼    │      │測後）  │（㎡）│                                      │
├───┼───┼────┼───┼───────────────────┤
│民族路│93年6 │390     │6.73  │6.7315200.06÷12×30＝1534        │
│雙連2 │月24日│        │      │6.7317600.06÷12×30＝1777        │
│段17號│至98年│        │      │                                      │
│房屋佔│6月23 │        │      │                                      │
│用部分│日    │        │      │                                      │
│      │      │        │      │                                      │
├───┼───┼────┼───┼───────────────────┤
│總計  │5 年  │        │6.73  │3,311                                 │
├───┴───┴────┴───┴───────────────────┤
│註一：5 年合計3,311 元（小數點以下四捨五入）                            │
│註二：自民國98年6月24日至返還410號土地之日止，按月應給付59元            │
│      ：6.73×1760×0.06÷12＝59                                        │
└────────────────────────────────────┘
(六)、癸○○
┌───┬───┬────┬───┬───────────────────┐
│門牌號│期間  │地號（重│面  積│5年不當得利數額                       │
│碼    │      │測後）  │（㎡）│                                      │
├───┼───┼────┼───┼───────────────────┤
│民族路│93年6 │390     │173.89│173.8915200.06÷12×30＝39,647    │
│雙連2 │月24日│        │      │173.8917600.06÷12×30＝45,907    │
│段37-1│至98年├────┼───┼───────────────────┤
│、39-1│6月23 │399     │22.76 │22.7615200.06÷12×30＝5,189      │
│、39號│日    │        │      │22.7617600.06÷12×30＝6,009      │
│房屋佔│      ├────┼───┼───────────────────┤
│用部分│      │397     │ 3.68 │3.6815200.06÷12×30＝839         │
│      │      │        │      │3.6817600.06÷12×30＝972         │
├───┼───┼────┼───┼───────────────────┤
│總計  │5 年  │        │200.33│98,563                                │
├───┴───┴────┴───┴───────────────────┤
│註一：5 年合計98,563 元（小數點以下四捨五入）                           │
│註二：自民國98年6月24日至返還390、399、397號土地之日止，按月應給付1763元│
│      ：200.33×1760×0.06÷12＝1763                                    │
└────────────────────────────────────┘

司法院資訊處製作；財團法人民間司法改革基金會備份。
